最高法院刑事判決                              八十六年度台上字第七四九一號
    上  訴  人  甲○○
右上訴人因過失致人於死案件，不服台灣高等法院高雄分院中華民國八十六年十月二
十一日第二審判決（八十六年度交上訴字第六九號，起訴案號：台灣高雄地方法院檢
察署八十六年度偵字第七一八九號），提起上訴，本院判決如左：
    主  文
上訴駁回。
    理  由
按刑事訴訟法第三百七十七條規定，上訴於第三審法院，非以判決違背法令為理由，
不得為之。是提起第三審上訴，應以原判決違背法令為理由，係屬法定要件。如果上
訴理由狀並未依據卷內訴訟資料，具體指摘原判決不適用何種法則或如何適用不當，
或所指摘原判決違法情事，顯與法律規定得為第三審上訴理由之違法情形，不相適合
時，均應認其上訴為違背法律上之程式，予以駁回。本件原判決維持第一審判決，論
處上訴人甲○○刑法第二百七十六條第二項之業務過失致人於死罪刑，已援引第一審
判決所載之事實、證據及理由，論綦詳。上訴意旨略稱：上訴人已與被害人家屬成
立和解，同意賠償新台幣一百萬元，雙方並約定由台灣中國航聯產物保險股份有限公
司給付該款，該公司雖迄未付款，然已同意於民國八十七年一月二十五日前給付，原
判決未就此審酌，資以改判輕刑或諭知緩刑，有適用民法第七百三十六條不當及不適
用刑法第五十七條第十款量刑之違法等語。惟按量刑輕重及宣告緩刑與否，屬事實審
法院審判職權之自由裁量範圍，本不得執為合法之第三審上訴理由，矧原判決除援引
第一審判決所載，審酌上訴人因一時疏失肇事、過失輕重、犯後坦承犯行、態度良好
、迄未賠償等情狀，以為科處有期徒刑拾月之基礎外，復說明上訴人所犯之罪，法定
最重本刑為五年以下有期徒刑，科處上訴人有期徒刑拾月，屬低度刑，並無過重，又
上訴人雖與被害人家屬成立訴訟上和解，惟迄未履行給付之義務，且自肇事後已逾半
年餘，亦未見賠償被害人家屬，不能執為減輕其宣告刑之理由。上訴意旨任意指摘原
判決此項裁量有適用法則不當及不適用法則之違法，要與法律規定得為第三審上訴理
由之違法情形不相適合；其上訴違背法律上之程式，應予駁回。又本院為法律審，上
訴提出和解筆錄、和解書、台灣中國航聯產物保險股份有限公司小港通訊處籌備處函
等影本，自無從審酌，併此明。
據上論結，應依刑事訴訟法第三百九十五條前段，判決如主文。
中      華      民      國    八十六    年     十二     月     十九     日
                              最高法院刑事第二庭
                                  審判長法官  施  文  仁
                                        法官  陳  炳  煌
                                        法官  張  淳  淙
                                        法官  洪  文  章
                                        法官  林  錦  芳
      右正本證明與原本無異
                                              書  記  官
中      華      民      國    八十六    年     十二     月    二十七    日
